【裁判字號】    98,上易,1993
【裁判日期】    981021
【裁判案由】    詐欺
【裁判全文】
臺灣高等法院刑事判決                98年度上易字第1993號
上  訴  人
即  被  告  午○○
選任辯護人  楊士擎律師
上  訴  人
即  被  告  甲○○
                      巷3號
選任辯護人  梁水源律師
上  訴  人
即  被  告  子○○
選任辯護人  林東乾律師
上  訴  人
即  被  告  辰○○
上  訴  人
即  被  告  戊○○
上列上訴人因詐欺案件，不服臺灣板橋地方法院97年度易字第20
94號、97年度易字第2730號，中華民國98年6月10日第一審判（
起訴案號：臺灣板橋地方法院檢察署96年度偵字第10439號、96
年度偵字第17864號，追加起訴案號：同署97年度偵緝字第1886
號、97年度偵緝字第1887號、97年度偵緝字第1888號），提起上
訴，本院判決如下：
    主  文
原判決撤銷。
午○○所犯如附表壹編號一至十六所示之罪，分別量處如附表壹
編號一至十六所示之刑。應執行有期徒刑伍年肆月，如易科罰金
以新台幣壹仟元折算壹日。扣案如附表貳所示之物均沒收。
甲○○所犯如附表壹編號一至三、五至十六所示之罪，分別量處
如附表壹編號一至三、五至十六所示之刑。應執行有期徒刑伍年
，如易科罰金以新台幣壹仟元折算壹日。扣案如附表貳所示之物
均沒收。
子○○所犯如附表壹編號六至九、十五所示之罪，分別量處如附
表壹編號六至九、十五所示之刑。應執行有期徒刑壹年壹月，如
易科罰金以新台幣壹仟元折算壹日。
辰○○所犯如附表壹編號十六所示之罪，量處如附表壹編號十六
所示之刑。扣案如附表貳所示之物均沒收。
戊○○所犯如附表壹編號六至九、十五、十六所示之罪，分別量
處如附表壹編號六至九、十五、十六所示之刑。應執行有期徒刑
壹年捌月，如易科罰金以新台幣壹仟元折算壹日。扣案如附表貳
所示之物均沒收。
子○○被訴如附表壹編號二、五所示之罪，無罪。
辰○○被訴如附表壹編號十四、十五所示之罪，無罪。
戊○○被訴如附表壹編號二、五所示之罪，無罪。
    事  實
一、戊○○前因犯偽造有價證券罪，經臺灣高雄地方法院以91年
    度訴字第3578號判處有期徒刑六月確定，於民國（下同）93
    年1月15日易科罰金執行完畢；又因違反著作權法案件，經
    臺灣高等法院高雄分院以92年度上易字第1258號判處有期徒
    刑三月確定，於93年2月16日易科罰金執行完畢。
二、巳○○（冒名賴聰顯，業經檢察官於原審審理中以補充理由
    書更正，並經原審通緝在案）意圖為自己不法之所有，於95
    年7月11日起夥同有詐欺犯意聯絡之胞妹午○○、前妻甲○○（90年9月5日離婚）組成金光黨詐騙集團，嗣於96年2月
    間，又有具犯意聯絡之子○○與戊○○參與，另與渠等有犯
    意聯絡之辰○○則於96年4月底加入。渠等犯罪模式及分工
    ，係由巳○○負責策畫並分派任務。渠等實行詐術之方式，
    係由巳○○以人頭名義購買車牌號碼6957-QM號、7529-QA號
    二輛自用小客車，作為犯案之運輸工作。巳○○駕駛車牌號
    碼6957-QM號自用小客車搭載甲○○及午○○行駛在前，戊○○、子○○或辰○○則駕駛或乘坐車牌號碼7529-QA號自
    用小客車尾隨在後不遠處，負責把風以便隨時接應。巳○○
    、甲○○及午○○先於車內，共同在街頭尋找擬詐騙之對象
    ，待確定對象後，甲○○、午○○即下車，由午○○佯扮攜
    帶鉅款之智能不足或精神異常之傻女向被害人問路，甲○○
    則隨後接近搭訕，言談中並佯稱親見傻女攜有鉅款且花錢無
    度，俟傻女邀同一起去舞廳跳舞時，甲○○乃極力慫恿對方
    一同前往，並稱屆時可誘騙傻女身上之款項，待事成之後予
    以朋分，旋即招呼由巳○○所駕駛之自用小客車前來搭載，
    甲○○、午○○與被害人上車後，甲○○及午○○即開始互
    相比誰較有錢，並一同誘騙被害人亦拿錢出來比，由裝扮傻
    女之午○○告知被害人，若可拿出多少錢，其就可以給予被
    害人相同數額之款項，甲○○在旁更傾力慫恿被害人前往銀
    行提款，致被害人陷於錯誤，應允交付財物，乘坐該車與甲○○等人同往銀行、郵局提款或返家取得款項、首飾等財物
    ，待被害人拿取財物返回車上後，巳○○等人確認金錢等財
    物數額後即佯以花布巾代為包妥，趁機將金錢財物與渠等事
    先同以花布巾包好之鋁箔包飲料掉包後交還被害人，並催促
    被害人下車後，隨即捲款駕車離去，所得則由巳○○等人朋
    分花用（詳細之犯罪時間、地點、被害人、詐得之財物、參
    與被告，詳如附表壹編號一至十五所示）。嗣於96年5月3日
    11時許，巳○○等人再以上開手法詐騙卯○○○時，適為警
    循線跟監查獲而未得逞（如附表壹編號十六所示），並當場
    逮捕巳○○、午○○、甲○○、辰○○、戊○○等人，且扣
    得被告等分別所有供犯罪所用如附表貳所示之物。
三、案經臺北縣政府警察局新莊分局報請臺灣板橋地方法院檢察
    署檢察官偵查起訴及追加起訴。
    理  由
甲、程序事項：
壹、按被告以外之人於審判外之言詞陳述，除法律別有規定外，
    不得作為證據，刑事訴訟法第159條第1項定有明文。證人未
    ○○○、酉○○○、壬○○、己○○、申○○、癸○○、乙○○、戌○○、辛○○○、沈秦生、丙○○、庚○○、丑○○、寅○○於警詢之陳述，係屬被告以外之人於審判外之言
    詞陳述，被告等亦對之爭執證據能力，依前開規定，自無證
    據能力。
貳、被告以外之人於偵查中向檢察官所為之陳述，除顯有不可信
    之情況者外，得為證據，同法第159條之1亦有明文可參。而
    依第159條之1傳聞法則例外之立法理由，乃檢察官代表國家
    偵查犯罪，原則上能遵守法定程序，且被告以外之人如具有
    具結能力，仍應依法具結，以擔保其據實陳述。故該條第2
    項規定「除顯有不可信之情況外」，應係指被告以外之人於
    偵查中向檢察官所為之陳述，不論是言詞或書面，有未遵守
    法律規定之情形，即檢察官於偵查中所為之證據調查，須係
    出於違法取供者、或具有具結能力之被告以外之人，未依法
    命其具結之情況，始無證據能力。查本件證人未○○○、酉
    ○○○、壬○○、己○○、申○○、癸○○、乙○○、戌○○、辛○○○、沈秦生、丙○○、庚○○、丑○○、寅○○
    等人於偵查中所為之證述，均已遵守法律規定依法具結，並
    無顯不可信之情況，依上開規定，應認前揭證人於偵查中所
    為之言詞陳述具證據能力。
、按「被告以外之人於審判中有下列情形之一，其於檢察事務
    官、司法警察官或司法警察調查中所為之陳述，經證明具有
    可信之特別情況，且為證明犯罪事實之存否所必要者，得為
    證據：一、死亡者。二、身心障礙致記憶喪失或無法陳述者
    。三、滯留國外或所在不明而無法傳喚或傳喚不到者。四、
    到庭後無正當理由拒絕陳述者。」刑事訴訟法第159條之3定
    有明文。查司法警察（官）依法具有調查犯罪嫌疑人犯罪情
    形及蒐集證據等職權，若其等所作之筆錄毫無例外的全無證
    據能力，當非所宜。再者，如上開陳述，係在可信之特別情
    況下所為，且為證明犯罪事實所必要，而於審判程序中發生
    事實上無法直接審理之原因時，若仍不承認該陳述之證據適
    格，即有未洽，為補救實務上採納傳聞法則可能發生之蒐證
    困難問題，自以使上開陳述取得證據能力，始符實體真實發
    見之訴訟目的。證人丁○○○（為印尼籍）前於96年3月12
    日業已接受警詢，惟其於原審審理時，已返回印尼（見96年
    偵字第17864號第77頁至第82頁），且被告午○○、甲○○
    、子○○與戊○○等均自承確有如附表壹編號九之詐欺犯行
    （見96年偵字第10439號卷一第46頁、38頁，卷二第380頁；
    本院卷第81頁背面、第82頁、第129頁背面、第141頁）。是
    證人丁○○○於警詢中之供述具有特別可信之情況，且為證
    明本案犯罪事實存在所必要，揆諸前開說明，自具有證據能
    力。
肆、按被告以外之人於審判外之陳述，雖不符前4條之規定，而
    經當事人於審判程序同意作為證據，法院審酌該言詞陳述或
    書面陳述作成時之情況，認為適當者，亦得為證據；當事人
    、代理人或辯護人於法院調查證據時，知有第159條第1項不
    得為證據之情形，而未於言詞辯論終結前聲明異議者，視為
    有前項之同意。刑事訴訟法第159條之5定有明文。經查，本
    案所引用之其他非供述證據，業經本院依法踐行調查證據程
    序，檢察官、選任辯護人及被告均不爭執各該證據之證據能
    力，且迄本院言詞辯論終結前未就上開證據之證據能力聲明
    異議，又查無依法應排除其證據能力之情形，是依前述刑事
    訴訟法第159條之5規定，自有證據能力，均得作為本案證據
    。
乙、實體部分：
壹、有罪部分：
一、訊據上訴人即被告午○○固坦承確有如附表壹編號一、二、
    四至十及十六之詐欺犯行，惟否認有附表壹編號三、十一至
    十五之犯行，辯稱：伊於95年10月2日流產，無法參與同年
    月14日附表壹編號三之犯行；又共同被告甲○○之父親於96
    年4月至5月1日住院，甲○○於醫院照顧其父，並未犯案，
    是以伊亦於該期間休息，並未參與附表壹編號十一至十五之
    犯行云云。被告甲○○則自認確有如附表壹編號一至三、五
    至十及十六所示之詐欺犯行，惟否認有附表壹編號十一至十
    五之犯行，辯稱：96年4月因其父生病住院，在院照顧，並
    未參與附表壹編號十一至十五之犯行云云。被告子○○僅自
    承有附表壹編號九之犯行，辯稱：其於96年3月始加入金光
    黨詐騙集團，同年四月即離開，並無附表壹編號六至八及十
    五之詐欺犯行云云。被告戊○○則自認有附表壹編號九暨96
    年3月份後之詐欺犯行，辯稱：其96年3月加入金光黨詐騙集
    團，並無犯其他詐欺罪云云。被告辰○○則就附表壹編號十
    六之詐欺犯行坦承不諱，否認附表壹編號十四、十五之犯行
    ，辯稱：伊於96年4月底始加入詐欺集團等語。
二、經查：
  (一)在逃共犯巳○○確與被告午○○、溫淑芬組成金光黨詐騙集
    團，嗣並經有詐欺犯意聯絡之被告子○○、戊○○、辰○○
    先後加入。而該集團之犯罪模式及分工，如事實欄所載，均
    由巳○○策畫並分派任務，被告午○○、溫淑芬負責搭訕誘
    騙被害人，戊○○、子○○或辰○○負責把風等情，業經被
    告午○○、溫淑芬、子○○、戊○○、辰○○，自警詢迄本
    院審理時供認不諱。
  (二)被告溫淑芬雖辯稱，其因父於96年4月間癌症住院，在院照
    顧，故未參與附表壹編號十一至十五之詐欺犯行云云。然被
    告溫淑芬確於96年4月間實行如事實欄所載之誘騙行為，業
    據證人即被害人沈秦生、丙○○、庚○○、丑○○於偵查中
    指述綦詳（見96年度偵字第10439號卷二第427、428、379、
    378頁），復參諸被告戊○○於本院自承，伊曾參與金光黨
    詐騙集團，在附表壹所示96年3月份後之詐欺案件（見本院
    卷第82頁），亦即被告戊○○與溫淑芬等人確曾於96年3月
    間迄同年5月3日查獲前，共犯如附表壹所示之詐欺罪。是被
    告溫淑芬所辯，洵無足採。至被告之姪女溫湘庭於偵查中陳
    稱，其有與被告照顧被告之父親云云，惟此充其極僅能證明
    被告常須至醫院看護其父親而已，既有二人可資輪替，被告
    仍可抽空外出犯案，尚不得遽謂被告未照顧期間，即無參與
    犯罪，從而，溫湘庭所言，自難執為對被告溫淑芬有利之證
    據。
  (三)被告午○○辯稱，附表壹編號三，因其流產，並未參與；另
    十一至十五之犯罪，因被告溫淑芬休息，故其亦未參加云云
    。然查被告午○○係於本院始提出其在95年10月2日曾流產
    之辯詞，倘果如其所述，因流產未參與附表壹編號三之詐欺
    案，衡諸常情，即應於警詢或偵查時提出，何以遲至本院方
    為說明，誠有悖經驗法則；況附表壹編號三之犯罪時間，係
    在95年10月14日，距被告午○○流產時間已十日有餘，自難
    以其曾流產，即推論被告不能參與犯罪，是並無確據以實其
    說，其辯詞要無可採。另被告溫淑芬確有附表壹編號十一至
    十五之詐欺犯行，已如前述，是被告午○○上開所辯，亦無
    足採。
  (四)被告子○○業於原審自承，伊參與本案詐騙集團之時間係96
    年2月至4月間，都與被告戊○○一起行騙；所參與之案件，
    被告午○○、溫淑芬、戊○○皆有參與等語（見原審卷二第
    52頁至53頁），被告戊○○亦坦承與子○○共犯無訛（見原
    審卷二第52頁）。且證人即被害人癸○○、乙○○、戌○○
    、寅○○均於偵查中明確指述，被告子○○確有參與如附表
    壹編號六至八暨十五之詐欺犯行（見96年度偵字第10439號
    卷二第379、427、428、376頁），證人癸○○於原審再為指
    認（見原審卷一第146頁）。復參諸在逃共犯巳○○於警詢
    時供陳，被告子○○於本案查獲前亦詐騙集團成員之一，負
    責駕駛車牌號碼7529-QA號自用小客車，因去領被拖吊之上
    開車輛，身分曝光，故於96年4月24日就未再參與犯案等語
    （見96年度偵字第10439號卷一第16頁），益徵被告子○○
    參與詐騙集團之時間確係從96年2月間起至4月23日止，是被
    告子○○確有附表壹編號六至八及十五之詐欺犯行。至被告
    辯稱，伊於96年3月始加入云云，非惟與原審之自白不符，
    更與上開被害人之證詞及同案被告所言扞格，要無可採。
  (五)被告戊○○於歷審中均自認，其在96年4月底與辰○○搭配
    駕駛7529-QA號自用小客車作案，之前則與子○○一起行騙
    。而如前所述，被告子○○亦坦承於96年2月至4月間，皆與
    被告戊○○搭配犯案。再參諸被告辰○○於原審及本院均稱
    ，其在96年4月底加入詐騙集團，與戊○○一起犯案。綜上
    ，可確定被告戊○○與被告被告子○○共同搭配犯案之期間
    ，係在96年2月間至4月23日，而在此之後迄本案查獲止，則
    與被告辰○○互相配合作案。是被告戊○○除自承犯附表壹
    編號九暨96年3月份後之詐欺案外（見本院卷第82頁），亦
    犯附表壹編號六至八之詐欺案。至被告辯稱，其係於96年3
    月份，即元宵節過後始加入詐騙集團云云，然查被告於警詢
    及偵查中均自認，於95年12月中旬即加入該集團，嗣經檢察
    官起訴後，在原審中方翻異前詞，改稱95年12月在逃共犯巳
    ○○叫其至台北看看並租房子，之後即回台中，於96年元宵
    節後，始應巳○○之邀上台北，參與犯案云云。惟被告果如
    其所述，係在96年3月份參與犯案，應於警詢之初即說明此
    事，何以延至原審才為此辯解；況被告在95年12月中旬在台
    北時並無工作，何以先租房後回台中，將租房閒置不用，此
    有悖常情，顯見被告所辯，為臨案卸責之詞，洵無足採，其
    與被告子○○共同搭配犯案之期間，確係在96年2月間至4月
    23日，應可認定。
  (六)另被告午○○坦承確有如附表壹編號一、二、四至十及十六
    之詐欺犯行；被告甲○○自認確有如附表壹編號一至三、五
    至十及十六所示之詐欺犯行；被告子○○自承有附表壹編號
    九之犯行；被告戊○○自認有附表壹編號九暨96年3月份後
    之詐欺犯行；被告辰○○坦承有附表壹編號十六之詐欺犯行
    。
  (七)此外，復有證人即被害人未○○○、酉○○○、壬○○、己○○、申○○、癸○○、乙○○、戌○○、丁○○○、辛○○○、沈秦生、丙○○、庚○○、丑○○、寅○○、卯○○○等人明確證述。又有未○○○所有之新莊郵局帳戶存簿影
    本、酉○○○所有之台新銀行帳戶存簿影本、壬○○所有之
    郵局帳戶存簿影本、己○○所有之內湖郵局帳戶存簿影本、
    申○○所有之合作金庫銀行帳戶存簿影本、癸○○所有之合
    作金庫銀行帳戶存簿影本、乙○○所有之林口郵局帳戶存簿
    影本、戌○○所有之永豐銀行帳戶存簿影本、丁○○○所有
    之龜山迴龍郵局帳戶存簿影本、辛○○○所有之郵局帳戶存
    簿影本、沈秦生所有之新店郵局帳戶存簿影本、丙○○所有
    之國泰世華銀行新莊分局帳戶存簿影本、庚○○所有之臺灣
    銀行帳戶存簿影本、丑○○所有之臺灣銀行帳戶存簿影本、
    卯○○○所有之土地銀行帳戶存簿影本、桃園縣中壢市○○
    路165巷警衛室監視錄影帶翻拍照片、扣案贓物及證物照片
    、扣案之自用小客車代保管單等附卷可稽。亦有如附表貳所
    示分別為被告及巳○○等人所有供詐騙他人所用之物扣案可
    佐，足證被告午○○、甲○○、子○○、辰○○、戊○○五
    人確有如附表壹所示之犯行。
  (八)綜上，被告午○○、甲○○、子○○、戊○○上開所辯，要
    屬事後卸責之詞，不足採信。本案事證明確，被告午○○、
    甲○○、子○○、辰○○、戊○○犯行均堪認定。
三、核被告午○○於如附表壹編號一至十五所示、被告甲○○於
    如附表壹編號一至三、五至十五所示、被告子○○於如附表
    壹編號六至九、十五所示、被告戊○○於如附表壹編號六至
    九、十五所示之行為，均係犯刑法第339條第1項之詐欺取財
    既遂罪；又核被告午○○、甲○○、辰○○、戊○○於如附
    表壹編號十六所示之行為，則均係犯刑法第339條第3項、第
    1項之詐欺取財未遂罪。被告午○○於如附表壹編號一至十
    六所示、被告甲○○於如附表壹編號一至三、五至十六所示
    、被告子○○於如附表壹編號六至九、十五所示、被告辰○○於如附表壹編號十六所示、被告戊○○於如附表壹編號六
    至九、十五、十六所示等犯行，與如該附表壹各該編號項下
    所示之被告等人間具有犯意聯絡及行為分擔，均為共同正犯
    。被告等所犯上開多次詐欺取財既遂、未遂等犯行，犯意各
    別、行為互殊、各具獨立性，應予分論併罰。查被告戊○○
    前因犯偽造有價證券罪，經臺灣高雄地方法院以91年度訴字
    第3578號判處有期徒刑六月確定，於93年1月15日易科罰金
    執行完畢；又因違反著作權法案件，經臺灣高等法院高雄分
    院以92年度上易字第1258號判處有期徒刑三月確定，於93
    年2月16日易科罰金執行完畢，有本院被告前案紀錄表附卷
    可按，其於有期徒刑執行完畢後五年之內故意再犯本案等罪
    ，係屬累犯，應依刑法第47條第1項規定加重其刑。又被告
    午○○、甲○○、辰○○、戊○○於如附表壹編號十六所示
    之犯行，已著手詐騙行為之實行，未生財產交付實際管領之
    結果，為未遂犯，依刑法第25條第2項規定，按既遂犯之刑
    度減輕其刑。被告戊○○部分因刑有加重及減輕者，應先加
    後減之。
四、原審認被告午○○、甲○○、子○○、辰○○、戊○○罪證
    明確，而予論罪科刑，固非無見。惟查，(一)基於主刑與從刑
    不可分原則，從刑附隨於主刑，倘有應沒收之物，主文項下
    應併予宣告沒收。查本案扣案如附表貳所示之物，除編號第
    十八、十九之物外，各供被告等分別為附表壹編號一至十五
    詐欺犯行所用，此業經在逃共犯巳○○、被告甲○○、辰○○、戊○○於警詢時供陳在卷，是附表壹編號一至十五之主
    文欄，在主刑項下，應併予宣告各應沒收之物，原審漏未諭
    知，尚有未合。(二)如前所述，被告子○○、戊○○二人搭配
    犯詐欺罪之期間，應係96年2月間至4月23日，是並未犯附表
    壹編號二、五所示之詐欺案；另被告辰○○參與詐欺集團之
    時間，應係在96年4月底（詳如後述），故應僅犯附表壹編
    號十六之詐欺案，並無附表壹編號十四、十五之犯行，原審
    遽認被告被告子○○、戊○○犯附表壹編號二、五所示之詐
    欺案，被告辰○○犯附表壹編號十四、十五之詐欺案，認事
    用法難謂無誤。(三)又按司法院大法官釋字第662號解釋：「
    中華民國94年2月2日修正公布之現行刑法第41條第2項，關
    於數罪併罰，數宣告刑均得易科罰金，而定應執行刑之刑逾
    六個月者，排除適用同條第1項得易科罰金之規定部分，與
    憲法第23條規定有違，並與本院釋字第366號解釋意旨不符
    ，應自本解釋公布之日起失其效力。」，故對於數罪併罰，
    數宣告刑均得易科罰金，而定應執行之刑超過6個月之案件
    ，依前揭解釋意旨，仍得易科罰金，原審未及適用司法院大
    法官釋字第662號解釋，就被告午○○、甲○○、子○○、
    戊○○所犯數罪而定之應執行刑，為易科罰金之諭知，亦有
    未洽。被告午○○、甲○○上訴，否認部分犯罪為無理由，
    被告子○○、戊○○上訴否認犯附表壹編號二、五所示之詐
    欺案，被告辰○○上訴否認犯附表壹編號十四、十五之詐欺
    案均有理由，惟原判決既有如上可議之處，自應由本院將原
    判決予以撤銷改判。爰審酌被告等人犯罪之動機在欺罔錢財
    ，且以智識程度較淺之人為行騙對象，且被害人眾多，所生
    危害至深且廣，品行素行不佳，兼衡被告午○○、甲○○負
    責搭訕誘騙被害人，被告子○○、戊○○、辰○○僅負責把
    風，各人參與分工之程度，贓款分配數額暨被告午○○目前
    身罹疾病等一切情狀，分別量處如附表壹各項下主文所示之
    刑，以示懲儆。再查本件被告午○○於如附表壹編號一至十
    五所示、被告甲○○於如附表壹編號一至三、五至十五所示
    、被告子○○如附表壹編號六至九、十五所示、被告戊○○
    如附表壹編號六至九、十五所示等犯行，犯罪時間均在96年
    4月24日以前，合於中華民國九十六年罪犯減刑條例所定得
    予減刑之規定，應依同條例第2條第1項第3款之規定分別減
    刑如附表壹各項下主文所示，其中被告子○○部分，並定其
    減刑後應執行之刑，其餘被告午○○、甲○○、戊○○部分
    ，併與渠等於如附表壹編號十六所示未有上開減刑條例適用
    之部分，定其減刑後應執行之刑，並按前開司法院大法官釋
    字第662號解釋意旨，諭知易科罰金之折算標準。至被告子
    ○○雖經通緝到案，惟其係於97年6月6日經臺灣板橋地方法
    院檢察署發布通緝，迄97年7月18日緝獲到案，並無中華民
    國九十六年罪犯減刑條例第5條規定之情形，故仍有同條例
    減刑規定之適用，附此敘明。扣案如附表貳所示之物，分係
    被告午○○、甲○○、辰○○、戊○○與在逃共犯巳○○所
    有且供渠等詐欺犯行所用之物，爰依刑法第38條第1項第2款
    規定，併予宣告沒收。
貳、無罪部分
一、公訴意旨略以：被告子○○、戊○○，以如事實欄所載之方
    式，另犯附表壹編號二、五所示之詐欺案；被告辰○○以如
    事實欄所載之方式另犯附表壹編號十四、十五之詐欺案。
二、按犯罪事實應依證據認定之，無證據不得推定其犯罪事實，
    刑事訴訟法第154條定有明文。又認定不利於被告之事實，
    須依積極證據，茍積極證據不足為不利於被告事實之認定時
    ，即應為有利於被告之認定，更不必有何有利之證據，最高
    法院30年上字第816號著有判例可資參照。
三、經查：
  (一)被告子○○、戊○○二人搭配犯詐欺罪之期間，係在96年2
    月間至4月23日，是並無任何積極證據證明渠等犯附表壹編
    號二、五所示之詐欺案，業如前述。
  (二)被告辰○○自承其參與本案詐騙集團之時間，係在96年4月
    底迄同年5月3日查獲止（見原審卷一第145頁、本院卷第127
    頁背面）。復參諸被告戊○○於原審亦稱，被告子○○於96
    年4月底離開，被告辰○○於96年4月底，5月初參加，與伊
    一起搭配犯案等語（見原審卷二第52頁背面、第113頁）。
    再觀之，被告子○○自承其係與被告午○○、甲○○、戊○○共同犯案（見原審卷二第53頁），且其於4月23日後即未
    參與詐騙集團等情，可知被告辰○○確係於96年4月底迄同
    年5月3日查獲止，參與本案詐騙集團，故其僅犯附表壹編號
    十六所示詐欺案，並無參與附表壹編號十四、十五之詐欺行
    為。
  (三)此外，復查無其他積極證據，足以認定被告子○○、戊○○
    犯附表壹編號二、五所示之詐欺案，被告辰○○犯附表壹編
    號十四、十五之詐欺案。不能證明被告子○○、戊○○、辰
    ○○為上開犯罪。原審未查，就渠等上開部分為有罪之諭知
    ，尚有未洽，被告子○○、戊○○、辰○○提起上訴，指摘
    原判決此部分不當，為有理由，應予撤銷，為被告子○○、
    戊○○、辰○○上開部分無罪之諭知。
據上論斷，應依刑事訴訟法第369條第1項前段、第364條、第299
條第1項前段、第301條第1項前段，刑法第28條、第339條第1項
、第3項、第25條第2項、第47條第1項、第51條第5款、第41條第
1項前段、第38條第1項第2款，中華民國九十六年罪犯減刑條例
第2條第1項第3款、第7條、第10條第1項、第11條，判決如主文
。
本案經檢察官邱美育到庭執行職務。
中    華    民    國    98    年    10    月    21    日
                  刑事第十七庭  審判長法  官  趙功恆
                                      法  官  黃雅芬
                                      法  官  陳世宗
以上正本證明與原本無異。
不得上訴。
                                      書記官  魏汝萍
中    華    民    國    98    年    10    月    21    日
附錄：本案論罪科刑法條全文
中華民國刑法第339條
（普通詐欺罪）
意圖為自己或第三人不法之所有，以詐術使人將本人或第三人之
物交付者，處5年以下有期徒刑、拘役或科或併科1千元以下罰金
。
以前項方法得財產上不法之利益或使第三人得之者，亦同。
前二項之未遂犯罰之。
附表壹：
┌──┬────┬───────┬───────┬───────┬────┬────────────┐
│編號│被害人  │發生時間      │發生地點      │損失財物      │參與被告│主文                    │
│    │        │              │              │（新臺幣/元） │        │                        │
├──┼────┼───────┼───────┼───────┼────┼────────────┤
│一  │未○○○│95年7 月11日9 │臺北縣新莊市中│新莊郵局提領1 │午○○  │午○○、甲○○共同犯詐欺│
│    │        │時15分許      │正路256 號新莊│萬元、臺北市博│甲○○  │取財罪，各處有期徒刑拾月│
│    │        │              │郵局前        │愛路郵局提領85│巳○○  │，均減為有期徒刑伍月。如│
│    │        │              │              │萬元          │        │易科罰金均以新台幣壹仟元│
│    │        │              │              │              │        │折算壹日。扣案如附表貳編│
│    │        │              │              │              │        │號一至七、十四、十六、二│
│    │        │              │              │              │        │十所示之物均沒收。      │
├──┼────┼───────┼───────┼───────┼────┼────────────┤
│二  │酉○○○│95年8 月18日9 │臺北縣新莊市復│新莊市○○路台│午○○  │午○○、甲○○共同犯詐欺│
│    │        │時許          │興路1 段47巷口│新銀行提領28萬│甲○○  │取財罪，各處有期徒刑捌月│
│    │        │              │前            │元及身上6 萬元│巳○○  │，均減為有期徒刑肆月。如│
│    │        │              │              │              │        │易科罰金均以新台幣壹仟元│
│    │        │              │              │              │        │折算壹日。扣案除如附表貳│
│    │        │              │              │              │        │編號一至七、十四、十六、│
│    │        │              │              │              │        │二十所示之物均沒收。    │
├──┼────┼───────┼───────┼───────┼────┼────────────┤
│三  │壬○○  │95年10月14日11│臺北縣新莊市中│新莊市○○路  │午○○  │午○○、甲○○共同犯詐欺│
│    │        │時23分許      │正路251號巷口 │265 號郵局提領│甲○○  │取財罪，各處有期徒刑拾月│
│    │        │              │              │75萬元        │巳○○  │，均減為有期徒刑伍月。  │
│    │        │              │              │              │        │如易科罰金以新台幣壹仟元│
│    │        │              │              │              │        │折算壹日。扣案如附表貳編│
│    │        │              │              │              │        │號一至七、十四、十六、二│
│    │        │              │              │              │        │十所示之物均沒收。      │
├──┼────┼───────┼───────┼───────┼────┼────────────┤
│四  │己○○  │96年1 月11日11│臺北市○○○路│臺北市○○○路│午○○  │午○○共同犯詐欺取財罪，│
│    │        │時10分許      │6 段136 號    │內湖郵局提領50│甲○○  │處有期徒刑拾月，減為有期│
│    │        │              │              │萬元、民生東路│（業於偵│徒刑伍月。如易科罰金以新│
│    │        │              │              │6 段郵局提領30│查中自認│台幣壹仟元折算壹日。扣案│
│    │        │              │              │萬元          │本罪《96│如附表貳編號一至七、十四│
│    │        │              │              │              │年度偵字│、十六、二十所示之物均沒│
│    │        │              │              │              │第10439 │收。                    │
│    │        │              │              │              │號卷一第│                        │
│    │        │              │              │              │219頁》 │                        │
│    │        │              │              │              │，惟未據│                        │
│    │        │              │              │              │檢察官起│                        │
│    │        │              │              │              │訴）    │                        │
│    │        │              │              │              │巳○○  │                        │
│    │        │              │              │              │        │                        │
├──┼────┼───────┼───────┼───────┼────┼────────────┤
│五  │申○○  │96年1 月25日某│臺北縣新店市北│新莊市○○路合│午○○  │午○○、甲○○共同犯詐欺│
│    │        │時許          │新路新店郵局前│作金庫銀行提領│甲○○  │取財罪，各處有期徒刑捌月│
│    │        │              │              │30萬          │巳○○  │，均減為有期徒刑肆月。如│
│    │        │              │              │              │        │易科罰金均以新台幣壹仟元│
│    │        │              │              │              │        │折算壹日。扣案如附表貳編│
│    │        │              │              │              │        │號一至七、十四、十六、二│
│    │        │              │              │              │        │十所示之物均沒收。      │
├──┼────┼───────┼───────┼───────┼────┼────────────┤
│六  │癸○○  │96年2 月5 日11│臺北縣新店市光│新店市○○街合│子○○  │午○○、甲○○共同犯詐欺│
│    │        │時許          │明街32號      │作金庫銀行提領│戊○○  │取財罪，各處有期徒刑壹年│
│    │        │              │              │共110萬元     │午○○  │，均減為有期徒刑陸月。如│
│    │        │              │              │              │甲○○  │易科罰金均以新台幣壹仟元│
│    │        │              │              │              │巳○○  │折算壹日。扣案除如附表貳│
│    │        │              │              │              │        │編號十八、十九所示之物外│
│    │        │              │              │              │        │均沒收。                │
│    │        │              │              │              │        │                        │
│    │        │              │              │              │        │子○○共同犯詐欺取財罪，│
│    │        │              │              │              │        │處有期徒刑捌月，減為有期│
│    │        │              │              │              │        │徒刑肆月。如易科罰金以新│
│    │        │              │              │              │        │台幣壹仟元折算壹日。扣案│
│    │        │              │              │              │        │除如附表貳編號十八、十九│
│    │        │              │              │              │        │所示之物外均沒收。      │
│    │        │              │              │              │        │                        │
│    │        │              │              │              │        │戊○○共同犯詐欺取財罪，│
│    │        │              │              │              │        │累犯，處有期徒刑玖月，減│
│    │        │              │              │              │        │為有期徒刑肆月又拾伍日。│
│    │        │              │              │              │        │如易科罰金以新台幣壹仟折│
│    │        │              │              │              │        │算壹日。扣案除如附表貳編│
│    │        │              │              │              │        │號十八、十九所示之物外均│
│    │        │              │              │              │        │沒收。                  │
├──┼────┼───────┼───────┼───────┼────┼────────────┤
│七  │乙○○  │96年2 月6 日12│臺北縣林口鄉  │林口鄉○○街一│子○○  │午○○、甲○○共同犯詐欺│
│    │        │時許          │115 號        │帶郵局提領30萬│戊○○  │取財罪，各處有期徒刑捌月│
│    │        │              │              │元            │午○○  │，均減為有期徒刑肆月。如│
│    │        │              │              │              │甲○○  │易科罰金均以新台幣壹仟元│
│    │        │              │              │              │巳○○  │折算壹日。扣案除如附表貳│
│    │        │              │              │              │        │編號十八、十九所示之物外│
│    │        │              │              │              │        │均沒收。                │
│    │        │              │              │              │        │                        │
│    │        │              │              │              │        │子○○共同犯詐欺取財罪，│
│    │        │              │              │              │        │處有期徒刑陸月，減為有期│
│    │        │              │              │              │        │徒刑月。如易科罰金以新│
│    │        │              │              │              │        │台幣壹仟元折算壹日。扣案│
│    │        │              │              │              │        │除如附表貳編號十八、十九│
│    │        │              │              │              │        │所示之物外均沒收。      │
│    │        │              │              │              │        │                        │
│    │        │              │              │              │        │戊○○共同犯詐欺取財罪，│
│    │        │              │              │              │        │累犯，處有期徒刑柒月，減│
│    │        │              │              │              │        │為有期徒刑月又拾伍日。│
│    │        │              │              │              │        │如易科罰金以新台幣壹仟元│
│    │        │              │              │              │        │折算壹日。扣案除如附表貳│
│    │        │              │              │              │        │編號十八、十九所示之物外│
│    │        │              │              │              │        │均沒收。                │
├──┼────┼───────┼───────┼───────┼────┼────────────┤
│八  │戌○○  │96年2 月7 日10│臺北市○○○路│永豐銀行和平分│子○○  │午○○、甲○○共同犯詐欺│
│    │        │時30分許      │3 段富陽街口  │行提領40萬元及│戊○○  │取財罪，各處有期徒刑壹年│
│    │        │              │              │戌○○家中現金│午○○  │，均減為有期徒刑陸月。如│
│    │        │              │              │10萬、金戒指3 │甲○○  │易科罰金均以新台幣壹仟元│
│    │        │              │              │只、鑽石戒指1 │巳○○  │折算壹日。扣案除如附表貳│
│    │        │              │              │只、女用勞力士│        │編號十八、十九所示之物外│
│    │        │              │              │手錶1 只、白金│        │均沒收。                │
│    │        │              │              │手鍊1條       │        │                        │
│    │        │              │              │              │        │子○○共同犯詐欺取財罪，│
│    │        │              │              │              │        │處有期徒刑捌月，減為有期│
│    │        │              │              │              │        │徒刑肆月。如易科罰金以新│
│    │        │              │              │              │        │台幣壹仟元折算壹日。扣案│
│    │        │              │              │              │        │除如附表貳編號十八、十九│
│    │        │              │              │              │        │所示之物外均沒收。      │
│    │        │              │              │              │        │                        │
│    │        │              │              │              │        │戊○○共同犯詐欺取財罪，│
│    │        │              │              │              │        │累犯，處有期徒刑拾月，減│
│    │        │              │              │              │        │為有期徒刑伍月。如易科罰│
│    │        │              │              │              │        │金以新台幣壹仟折算壹日。│
│    │        │              │              │              │        │扣案除如附表貳編號十八、│
│    │        │              │              │              │        │十九所示之物外均沒收。  │
├──┼────┼───────┼───────┼───────┼────┼────────────┤
│九  │丁○○○│96年3 月12日12│臺北縣新莊市中│新莊市○○路  │子○○  │午○○、甲○○共同犯詐欺│
│    │        │時30分許      │正路265 號新莊│265 號郵局提領│戊○○  │取財罪，各處有期徒刑壹年│
│    │        │              │郵局          │150萬元       │午○○  │，均減為有期徒刑陸月。如│
│    │        │              │              │              │甲○○  │易科罰金均以新台幣壹仟元│
│    │        │              │              │              │巳○○  │折算壹日。扣案除如附表貳│
│    │        │              │              │              │        │編號十八、十九所示之物外│
│    │        │              │              │              │        │均沒收。                │
│    │        │              │              │              │        │                        │
│    │        │              │              │              │        │子○○共同犯詐欺取財罪，│
│    │        │              │              │              │        │處有期徒刑捌月，減為有期│
│    │        │              │              │              │        │徒刑肆月。如易科罰金以新│
│    │        │              │              │              │        │台幣壹仟元折算壹日。扣案│
│    │        │              │              │              │        │除如附表貳編號十八、十九│
│    │        │              │              │              │        │所示之物外均沒收。      │
│    │        │              │              │              │        │                        │
│    │        │              │              │              │        │戊○○共同犯詐欺取財罪累│
│    │        │              │              │              │        │犯，處有期徒刑玖月，減為│
│    │        │              │              │              │        │有期徒刑肆月又拾伍日。如│
│    │        │              │              │              │        │易科罰金以新台幣壹折算壹│
│    │        │              │              │              │        │日。扣案除如附表貳編號  │
│    │        │              │              │              │        │十八、十九所示之物外均沒│
│    │        │              │              │              │        │收。                    │
├──┼────┼───────┼───────┼───────┼────┼────────────┤
│十  │辛○○○│96年3 月21日12│臺北縣土城市清│土城市清水郵局│午○○  │午○○、甲○○共同犯詐欺│
│    │        │時許          │水路與仁愛街口│提領30萬元    │甲○○  │取財罪，各處有期徒刑捌月│
│    │        │              │              │              │巳○○  │，均減為有期徒刑肆月。如│
│    │        │              │              │              │        │易科罰金均以新台幣壹仟元│
│    │        │              │              │              │        │折算壹日。扣案如附表貳編│
│    │        │              │              │              │        │號一至七、十四、十六、二│
│    │        │              │              │              │        │十所示之物均沒收。      │
├──┼────┼───────┼───────┼───────┼────┼────────────┤
│十一│沈秦生  │96年4 月2 日10│臺北縣新店市北│新店市○○路六│午○○  │午○○、甲○○共同犯詐欺│
│    │        │時許          │新路新店郵局  │店郵局提領16萬│甲○○  │取財罪，各處有期徒刑柒月│
│    │        │              │              │元            │巳○○  │，均減為有期徒刑月又拾│
│    │        │              │              │              │        │伍日。如易科罰金均以新台│
│    │        │              │              │              │        │幣壹仟元折算壹日。扣案如│
│    │        │              │              │              │        │附表貳編號一至七、十四、│
│    │        │              │              │              │        │十六、二十所示之物均沒收│
│    │        │              │              │              │        │。                      │
├──┼────┼───────┼───────┼───────┼────┼────────────┤
│十二│丙○○  │96年4 月4 日10│臺北縣新莊市公│新莊市○○路國│午○○  │午○○、甲○○共同犯詐欺│
│    │        │時30分許      │園路與和興路口│泰世華銀行提領│甲○○  │取財罪，各處有期徒刑柒月│
│    │        │              │              │18萬元及身上2 │巳○○  │，均減為有期徒刑月又拾│
│    │        │              │              │萬元          │        │伍日。如易科罰金均以新台│
│    │        │              │              │              │        │幣壹仟元折算壹日。扣案如│
│    │        │              │              │              │        │附表貳編號一至七、十四、│
│    │        │              │              │              │        │十六、二十所示之物均沒收│
│    │        │              │              │              │        │。                      │
├──┼────┼───────┼───────┼───────┼────┼────────────┤
│十三│庚○○  │96年4 月11日10│臺北縣新店市安│新店市○○路臺│午○○  │午○○、甲○○共同犯詐欺│
│    │        │時許          │和路3 段151 號│灣銀行提領16萬│甲○○  │取財罪，各處有期徒刑柒月│
│    │        │              │              │及身上4 萬4 千│巳○○  │，均減為有期徒刑月又拾│
│    │        │              │              │元            │        │伍日。如易科罰金均以新台│
│    │        │              │              │              │        │幣壹仟元折算壹日。扣案如│
│    │        │              │              │              │        │附表貳編號一至七、十四、│
│    │        │              │              │              │        │十六、二十所示之物均沒收│
│    │        │              │              │              │        │。                      │
├──┼────┼───────┼───────┼───────┼────┼────────────┤
│十四│丑○○  │96年4 月17日11│臺北縣板橋市府│板橋市○○路合│午○○  │午○○、甲○○共同犯詐欺│
│    │        │時許          │中路          │作金庫銀行保險│甲○○  │取財罪，各處有期徒刑壹年│
│    │        │              │              │箱領出金項鍊4 │巳○○  │，均減為有期徒刑陸月。如│
│    │        │              │              │條、金手鍊4 條│        │易科罰金均以新台幣壹仟元│
│    │        │              │              │、金戒指3 只、│        │折算壹日。扣案如附表貳編│
│    │        │              │              │鑽石2 只、女用│        │號一至七、十四、十六、二│
│    │        │              │              │勞力士手錶1 只│        │十所示之物均沒收。      │
│    │        │              │              │、白金項鍊3 條│        │                        │
│    │        │              │              │、白金戒指1 只│        │                        │
│    │        │              │              │、板橋市○○路│        │                        │
│    │        │              │              │臺灣銀行提領33│        │                        │
│    │        │              │              │萬元          │        │                        │
├──┼────┼───────┼───────┼───────┼────┼────────────┤
│十五│寅○○  │96年4 月23日8 │臺北縣新莊市公│新莊市復興郵局│子○○  │午○○、甲○○共同犯詐欺│
│    │        │時30分許      │園一路95號    │提領17萬元    │戊○○  │取財罪，各處有期徒刑柒月│
│    │        │              │              │              │午○○  │，均減為有期徒刑月又拾│
│    │        │              │              │              │甲○○  │伍日。如易科罰金均以新台│
│    │        │              │              │              │巳○○  │幣壹仟元折算壹日。扣案除│
│    │        │              │              │              │        │如附表貳編號十八、十九所│
│    │        │              │              │              │        │示之物外均沒收。        │
│    │        │              │              │              │        │                        │
│    │        │              │              │              │        │子○○共同犯詐欺取財罪，│
│    │        │              │              │              │        │處有期徒刑肆月，減為有期│
│    │        │              │              │              │        │徒刑貳月。如易科罰金以新│
│    │        │              │              │              │        │台幣壹仟元折算壹日。扣案│
│    │        │              │              │              │        │除如附表貳編號十八、十九│
│    │        │              │              │              │        │所示之物外均沒收。      │
│    │        │              │              │              │        │                        │
│    │        │              │              │              │        │戊○○共同犯詐欺取財罪，│
│    │        │              │              │              │        │累犯，處有期徒刑伍月，減│
│    │        │              │              │              │        │為有期徒刑貳月又拾伍日。│
│    │        │              │              │              │        │如易科罰金以新台幣壹仟元│
│    │        │              │              │              │        │折算壹日。扣案除如附表貳│
│    │        │              │              │              │        │編號十八、十九所示之物外│
│    │        │              │              │              │        │均沒收。                │
├──┼────┼───────┼───────┼───────┼────┼────────────┤
│十六│卯○○○│96年5 月3 日11│桃園縣中壢市元│未遂          │戊○○  │午○○、甲○○共同犯詐欺│
│    │        │時許          │化路105 號    │              │辰○○  │取財未遂罪，各處有期徒刑│
│    │        │              │              │              │午○○  │肆月。如易科罰金均以新台│
│    │        │              │              │              │甲○○  │幣壹仟元折算壹日。扣案如│
│    │        │              │              │              │巳○○  │附表貳所示之物均沒收。  │
│    │        │              │              │              │        │                        │
│    │        │              │              │              │        │辰○○共同犯詐欺取財未遂│
│    │        │              │              │              │        │罪，處有期徒刑貳月。如易│
│    │        │              │              │              │        │科罰金以新台幣壹仟元折算│
│    │        │              │              │              │        │壹日。扣案如附表貳所示之│
│    │        │              │              │              │        │物均沒收。              │
│    │        │              │              │              │        │                        │
│    │        │              │              │              │        │戊○○共同犯詐欺取財未遂│
│    │        │              │              │              │        │罪，累犯，處有期徒刑月│
│    │        │              │              │              │        │。如易科罰金以新台幣壹仟│
│    │        │              │              │              │        │元折算壹日。扣案如附表貳│
│    │        │              │              │              │        │所示之物均沒收。        │
└──┴────┴───────┴───────┴───────┴────┴────────────┘
附表貳：
┌──┬────────────┬────┬──────┐
│編號│名稱                    │數量    │所有人      │
├──┼────────────┼────┼──────┤
│一  │行動電話（含SIM 卡1 枚）│1支     │巳○○      │
│    │門號0000000000          │        │            │
├──┼────────────┼────┼──────┤
│二  │行動電話（含SIM 卡1 枚）│1支     │巳○○      │
│    │門號0000000000          │        │            │
├──┼────────────┼────┼──────┤
│三  │行動電話（含SIM 卡1 枚）│1支     │巳○○      │
│    │門號0000000000          │        │            │
├──┼────────────┼────┼──────┤
│四  │行動電話（含SIM 卡1 枚）│1支     │甲○○      │
│    │門號0000000000          │        │            │
├──┼────────────┼────┼──────┤
│五  │行動電話（含SIM 卡1 枚）│1支     │甲○○      │
│    │門號0000000000          │        │            │
├──┼────────────┼────┼──────┤
│六  │行動電話（含SIM 卡1 枚）│1支     │午○○      │
│    │門號0000000000          │        │            │
├──┼────────────┼────┼──────┤
│七  │行動電話（含SIM 卡1 枚）│1支     │午○○      │
│    │門號0000000000          │        │            │
├──┼────────────┼────┼──────┤
│八  │行動電話（含SIM 卡1 枚）│1支     │戊○○      │
│    │門號0000000000          │        │            │
├──┼────────────┼────┼──────┤
│九  │行動電話（含SIM 卡1 枚）│1支     │戊○○      │
│    │門號0000000000          │        │            │
├──┼────────────┼────┼──────┤
│十  │行動電話（含SIM 卡1 枚）│1支     │戊○○      │
│    │門號0000000000          │        │            │
├──┼────────────┼────┼──────┤
│十一│行動電話（含SIM 卡1 枚）│1支     │戊○○      │
│    │門號0000000000          │        │            │
├──┼────────────┼────┼──────┤
│十二│行動電話（含SIM 卡1 枚）│1支     │辰○○      │
│    │門號0000000000          │        │            │
├──┼────────────┼────┼──────┤
│十三│行動電話（含SIM 卡1 枚）│1支     │辰○○      │
│    │門號0000000000          │        │            │
├──┼────────────┼────┼──────┤
│十四│車裝無線電機臺          │1臺     │巳○○      │
├──┼────────────┼────┼──────┤
│十五│車裝無線電機臺          │1臺     │巳○○      │
├──┼────────────┼────┼──────┤
│十六│自用小客車              │1輛     │巳○○      │
│    │（車牌號碼6957-QM）     │        │            │
├──┼────────────┼────┼──────┤
│十七│自用小客車              │1輛     │巳○○      │
│    │（車牌號碼7529-QA）     │        │            │
├──┼────────────┼────┼──────┤
│十八│鋁箔包飲料              │24罐    │戊○○      │
├──┼────────────┼────┼──────┤
│十九│花布巾                  │28條    │辰○○      │
├──┼────────────┼────┼──────┤
│二十│雨傘                    │2支     │甲○○      │
├──┼────────────┼────┼──────┤
│二一│雨傘                    │1支     │戊○○      │
└──┴────────────┴────┴──────┘


司法院資訊處製作；財團法人民間司法改革基金會備份。
